臺灣臺北地方法院交通事件裁定　九十四年度交聲字第八八五號
異　議　人
即受處分人　甲○○
　　　　　　　　　　　五樓
上列異議人即受處分人因違反道路交通管理處罰條例案件，對於
交通部公路總局臺北區監理所中華民國九十四年八月十九日所為
之處分（原處分案號：北監自裁字裁四○—ＡＥＢ二四四八一六
號），聲明異議，本院裁定如下：
    主  文
原處分撤銷。
甲○○汽車駕駛人，爭道行駛行經無號誌交叉路口不依標誌指示
，處罰鍰新臺幣壹仟捌佰元，並記違規點數壹點。
    理  由
一、按道路交通管理處罰條例第四十五條第十五款規定：汽車駕
    駛人，爭道行駛行經無號誌交叉路口及巷道不依規定或標誌
    、標線指示者，處新臺幣（下同）六百元以上一千八百元以
    下罰鍰；同條例第六十三條第一項第一款規定，違反第四十
    五條規定者，除依原條款處罰鍰外，並記違規點數一點。
二、原處分意旨略以：異議人即受處分人甲○○於民國九十四年
    五月七日晚間八時四十分許，駕駛車牌號碼九Ｃ—○五九六
    號自用小客車，行經臺北市○○路與敦化南路口之無號誌交
    叉路口及巷道不依停車再開標誌指示，經臺北市政府警察局
    大安分局警員周南瑜執行交通稽查時發覺，以受處分人有違
    反道路交通管理處罰條例第四十五條第十五款之違規行為，
    掣單舉發，受處分人未依規定到案聽候裁決，原處分機關即
    交通部公路總局臺北區○○○○○道路交通管理處罰條例第
    四十五條第十五款（原處分機關贅載第一項）、違反道路交
    通管理事件統一裁罰基準及處理細則第四十三條、第四十四
    條、第六十一條，及違反道路交通管理事件統一裁罰標準表
    規定，於九十四年八月十九日以北監自裁字裁四○—ＡＥＢ
    二四四八一六號裁決書逕予裁處受處分人罰鍰一千八百元。
三、異議意旨略以：受處分人甲○○於九十四年五月七日至九十
    四年八月十九日前並未收到任何告發單，又何謂行經巷道不
    依標誌指示，請告發單位提出事證，以昭公信云云。
四、經查，受處分人於九十四年五月七日晚間八時四十分許，駕
    駛車牌號碼九Ｃ—○五九六號自用小客車，行經臺北市○○
    路與敦化南路口之無號誌交叉路口及巷道不依標誌指示之違
    規事實，有交通部公路總局臺北區監理所九十四年九月十六
    日北監自字第○九四六○三一二五七號函檢送之臺北市政府
    警察局大安分局九十四年五月七日北市警交大字第ＡＥＢ二
    四四八一六號舉發違反道路交通管理事件通知單附卷可稽。
    證人即舉發本件交通違規事件之臺北市政府警察局大安分局
    警員周南瑜於本院訊問時結證稱：九十四年五月七日晚上八
    時四十分許，我與另一名員警一組，身著制服執行巡邏任務
    ，我坐在副駕駛座，由該名員警駕駛警車，巡邏至臺北市○
    ○路與敦化南路口時，我看見車牌號碼九Ｃ—○五九六號自
    用小客車車速比較快，行經上開無號誌，設置有停讓標誌之
    路口時沒有減速停讓，所以我就攔下該車當場開單告發，並
    請駕駛人在罰單上簽名後，將罰單交給駕駛人等語明確（見
    本院九十四年九月二十六日訊問筆錄第二頁至第三頁）。證
    人周南瑜警員為依法執行職務之公務員，與受處分人並無怨
    隙或利害關係，自無設詞誣陷、身觸偽證重罪之必要，其證
    言應堪採信。而上開路口確為無號誌，設置有停車再開標誌
    ，亦有照片三幀在卷足憑。且受處分人復自承：臺北市政府
    警察局大安分局九十四年五月七日北市警交大字第ＡＥＢ二
    四四八一六號舉發違反道路交通管理事件通知單上「收受通
    知聯者簽章」欄之簽名為其本人所親簽（見本院本院九十四
    年九月二十六日訊問筆錄第二頁），受處分人既未就執勤警
    員之舉發有誤提出相關證據以供本院調查審酌，且亦查無任
    何證據足資證明值勤警員有捏造事實違法取締之情事，則執
    勤警員本其維護交通秩序、安全職責所為之舉發，自應受到
    合法、正確之推定。是受處分人上揭時、地，駕駛前揭自用
    小客車，有爭道行駛行經無號誌交叉路口不依標誌指示之違
    規行為，應堪認定。
五、按依道路交通管理處罰條例第八十九條規定，法院受理交通
    事件，準用刑事訴訟法之規定，且依刑事訴訟法第三百七十
    條前段規定：「由被告上訴或為被告利益而上訴者，第二審
    法院不得諭知較重於原審判決之刑」，即所謂「不利益變更
    禁止原則」，惟該原則僅限於原判決適用法條並無不當時始
    有其適用，苟原判決有適用法條不當之情形時，第二審法院
    即得撤銷原判決，另為適法之判決而得諭知較重於原審之刑
    ，此參諸刑事訴訟法第三百七十條後段自明；再依道路交通
    案件處理辦法第二十條前段規定：「交通法庭認為聲明異議
    有理由或聲明異議雖無理由，而原處分不當或違法者，應以
    裁定將原處分經聲明異議部分撤銷，並自為裁定。」觀之，
    足徵原處分機關之處分如有不當及違法時，交通法庭亦得撤
    銷原處分另為適法之裁定，無不利益變更禁止原則之適用。
    本件受處分人有爭道行駛行經無號誌交叉路口不依標誌指示
    之違規行為，已如前述，受處分人之異議固無理由，惟原處
    分機關依道路交通管理處罰條例第四十五條第十五款之規定
    ，於九十四年八月十九日以北監自裁字裁四○—ＡＥＢ二四
    四八一六號裁決書裁處受處分人罰鍰一千八百元，漏未依同
    法第六十三條第一項第一款之規定記違規點數一點，即有未
    合，有不適用法律之違法，自應由本院依法撤銷原裁決機關
    之上開處分。爰依道路交通管理處罰條例第四十五條第十五
    款、第六十三條第一項第一款，及違反道路交通管理事件統
    一裁罰標準表規定，裁處受處分人罰鍰一千八百元，並予以
    記違規點數一點，以資適法。
據上論斷，應依道路交通案件處理辦法第二十條前段，裁定如主
文。
中　  華  　民  　國　九十四　年　  九  　月   三十 　日
                          臺灣臺北地方法院交通法庭
                              法      官  孫萍萍
以上正本證明與原本無異。
如不服本裁定應於送達後五日內向本院提出抗告狀。
                              書  記  官  張汝琪
中　  華  　民  　國　九十四　年　  九  　月   三十 　日
